# 原材料报废

提问人：931289671 时间：2020-04-16 17:49:07
问：陈版及各位老师，企业有一批材料，本来是用于生产某种产品的 ，但是由于更新换代，所以原材料无法用了，企业直接报废掉这批材料，账务处理是记入管理费用还是营业外支出？对于此部分报废原材料是否要做进项税额转出？@chenyiwei

回答人：chenyiwei
1 、由于产品更新换代导致原材料报废，一般计入管理费用。因自然灾害等不可抗力导致的原材料报废损失一般计入营业外支出。
2 、该报废不属于“因管理不善造成被盗、丢失、霉烂变质的损失”，故无需进行进项税额转出处理。